【裁判字號】    90,上易,255
【裁判日期】    900313
【裁判案由】    竊盜
【裁判全文】
臺灣高等法院臺中分院刑事判決                      九十年度上易字第二五五號
    上  訴  人
    即  被  告  丙○○
右上訴人因竊盜案件，不服臺灣臺中地方法院八十九年度易字第二九三三號中華民國
八十九年十一月廿一日第一審判決（起訴案號：臺灣臺中地方法院檢察署八十九年度
偵字第一二六九二號），提起上訴，本院判決如左：
    主  文
原判決撤銷。
丙○○竊盜，處有期徒刑參月，如易科罰金，以參佰元折算壹日。
    事  實
一、丙○○於民國（下同）八十七年間曾因竊盜案件，經原審判處罰金四千元，於八
    十八年二月二十六日執行完畢。仍意圖為自己不法之所有，於八十九年六月十日
    上午八時後至下午三時內之某時，在臺中市○○○路○段一二六號前，見乙○○
    所有車牌號碼ＨＮＵ─二九五號而價值約新臺幣（下同）一萬五千元之機車鑰匙
    插在電門上，乃將該車發動而竊取之，得手後供己使用，其間丙○○並於同年七
    月二十日上午八時三十分許，丙○○騎該機車至臺中市○○區○○路一七八巷三
    十二之一號，尋找友人施世明，後二人各騎一部機車離開，嗣於同日下午六時三
    十分許，經警在臺中市○○路○段三十三號前，查獲丙○○正騎乘上開機車而獲
    悉上情。
二、案經臺中市警察局移送臺灣臺中地方法院檢察署檢察官偵查起訴。
    理  由
一、訊據被告丙○○固坦承有騎乘上開車牌號碼ＨＮＵ─二九五號機車經警查獲之事
    實，惟否認有何竊盜犯行犯行，辯稱：伊於八十九年月七月十九日晚上打電話向
    朋友施世明借用機車，因伊到臺中找工作需要機車代步，翌日上午八點多，伊就
    到施世明住處，伊到時他在打電話，並跟伊說車子就在門口，伊看到門口有一輛
    機車，鑰匙插在車頭上，施世明說就是該部機車，伊就將車騎走，施世明當時也
    要出門上班，伊二人各騎一部機車，一直到文心路與崇德路口才離開，他跟我說
    我騎的那部車是他朋友的，先借伊使用，伊不知道那是贓車云云。惟查：
（一）證人施世明於八十九年九月二十一日原審審理時結證稱：「當天早上七點多左
      右，被告到我位於松竹路一七八巷三十二之一號住處找我，他要介紹我到麵包
      店去工作，他是否有騎機車來我不清楚，因我當時在屋內打電話，我跟他說要
      他晚上再說，我們大約在八點多離開我住處，離開時他有騎一部機車，他就很
      自然的拿鑰匙去啟動該部機車，騎之前沒有尋找的動作，好像是他自己的車一
      樣，我自己也另外騎一部車，到文心路與崇德路口兩人就分開了，晚上丙○○
      沒有跟我聯絡，後來警察就通知我去派出所。」、「（為何丙○○說車子是跟
      你借的？）沒有這回事，我只有一輛機車，自己要騎，也沒有多餘的機車借他
      。」等語，其於八十八年十一月七日原審審理時亦證稱：「被告沒有在前一天
      打電話給我，他是當天直接來找我，說要介紹工作給我，要找我一起去，後來
      因為我要去工作，所以我和他各騎一部車離開，我沒有借機車給他。」等語，
      證人之證詞前後供述一致，且經與被告相互詰問後，仍堅稱上詞，其證述內容
      當可採信，而被告在騎乘該部機車時並無事先尋找而自然發動該部機車，顯見
      該機車係被告所駕駛而來。
（二）上揭車牌號碼ＨＮＵ─二九五號機車係被害人乙○○在臺中市○○○路○段一
      二六號前，於八十九年六月十日某時因機車鑰匙未拔起之故而失竊乙情，業據
      乙○○於警訊中指述明確，並有車輛竊盜、車牌失竊資料個別查詢報表一份及
      被害人領回機車（含鑰匙）出具之贓物認領保管條一紙附卷可稽，上開機車確
      有失竊之之事實洵堪認定。再者，被告位於臺中市○區○○○路二段一四七號
      十一樓之二現居處是於八十九年六月初搬到該處居住等情，據被告供述在卷，
      被告住居處與失竊地點相近，有地緣關係，而該部機車之失竊時間，亦與其搬
      至臺中居住之時間相近，被告自承其因工作而需機車代步，是基於此動機而竊
      取該部機車等情，當可認定，又被告所辯，八十九年六月十日本件機車失竊時
      間，渠人仍在高雄，自不可能行竊本件機車，且被告對機車失竊地點之四周環
      境不熟悉云云，惟尚無證據足以證明八十九年六月十日被告在高雄不能前來台
      中行竊，且失竊地點與被告居所相距不遠，被告此部分所辯，亦不足採。
    綜上所述，被告所辯，顯與事實不符，不足採信，顯見其係基於不法所有之意圖
    ，竊取上開機車，事證明確，被告前揭竊盜之犯行洵堪認定。
二、核被告所為，係犯刑法第三百二十條第一項之普通竊盜罪，原審對被告論罪科刑
    ，固非無見，被告行為後，刑法第四十一條業於九十年一月十日修正經總統公布
    於同年月十二日生效，比較新舊法規定，以新法對被告有利，本件自有修正後刑
    法第四十一條第一項前段之適用，原審對被告量處有期徒刑參月，未及並予諭知
    易科罰金之折算標準，即有未當，被告上訴意旨仍執前詞否認犯罪，自不足採，
    其上訴為無理由，惟原審判決既有前揭可議，應由本院將原審判決撤銷改判，爰
    審酌被告前曾犯竊盜罪，仍不知戒惕，且於犯後否認犯行，並無反省之心，惟念
    及其所竊得機車價值非鉅，僅約一萬五千元等一切情狀，量處如主文第二項所示
    之刑，並諭知易科罰金之折算標準。
三、據上論斷，應依刑事訴訟法第三百六十九條第一項前段、第三百六十四條、第二
    百九十九條第一項前段，刑法條第二條第一項前段、第三百二十條第一項，修正
    後刑法第四十一條第一項，罰金罰鍰提高標準條例第一條前段、第二條，判決如
    主文。
本案經檢察官甲○○到庭執行職務。
中      華      民      國    九十    年    三    月        十三        日
                                臺灣高等法院臺中分院刑事第三庭
                                      審判長法  官  方  艤  駐
                                            法  官  廖  柏  基
                                            法  官  劉  連  星
右正本證明與原本無異。
不得上訴。
                                            書記官  顏  子  良
中      華      民      國    九十    年    三    月        十四        日
附錄論罪科刑法條：
刑法第三百二十條第一項。
意圖為自己或第三人不法之所有，而竊取他人之動產者，為竊盜罪，處五年以下有期
徒刑、拘役或五百元以下罰金。
                                                                        Ｄ


司法院資訊處製作；財團法人民間司法改革基金會備份。
